【裁判字號】    97,審消債更,3173
【裁判日期】    980218
【裁判案由】    聲請更生程序
【裁判全文】
臺灣高雄地方法院民事裁定        97年度審消債更字第3173號
聲  請  人  甲○○
上列當事人因消費者債務清理事件聲請更生，本院裁定如下：
    主  文
聲請人應於本裁定送達後十四日內，補提如附表所示之證明文件
到院。
    理  由
一、按債務人對於金融機構因消費借貸、自用住宅借款、信用卡
    或現金卡契約而負債務，在聲請更生或清算前，應提出債權
    人清冊，以書面向最大債權金融機構請求協商債務清償方案
    並表明共同協商之意旨；債務人聲請更生時，應提出財產及
    收入狀況說明書及其債權人、債務人清冊，消費者債務清理
    條例（下稱本條例）第151 條第1 項及第43條第1 項分別定
    有明文。又聲請更生或清算不合程式、不備其他要件或拒絕
    提出關係文件者，法院應以裁定駁回之，但其情形可以補正
    者，法院應定期間先命補正，復為本條例第8 條、第46條所
    明定。
二、查本件聲請人向本院聲請更生，雖主張：其有不能清償債務
    情事，對於金融機構因消費借貸、自用住宅借款、信用卡或
    現金卡契約而負債務，曾向最大債權金融機構請求協商，惟
    協商不成立，且其無擔保或無優先權之債務總額未逾新臺幣
    1,200 萬元，復未經法院裁定開始清算程序或宣告破產，爰
    請求准予更生云云。
三、經查：聲請人於聲請更生前並未依照中華民國銀行公會會員
    辦理消費金融案件無擔保債務協商機制成立協商；雖曾向聯
    邦商業銀行股份有限公司（下稱聯邦銀行）請求協商債務，
    惟因無法聯繫到聲請人，而予以退件，有聯邦銀行之民事陳
    報狀可稽，是本件聲請人聲請更生，顯未遵循本條例第151
    條第1 項規定對於金融機構因消費借貸、自用住宅借款、信
    用卡或現金卡契約所負債務與全體債權金融機構先行債務協
    商之機制，依上開說明，其聲請不合程式，爰定期命聲請人
    於收受本裁定後，依金融機構債務協商機制規定檢附資料向
    最大債權金融機構請求協商債務清償方案並表明共同協商之
    意旨，並補提如附表所示證明文件到院，如逾期未補正，則
    駁回其更生聲請。
附表：
1.提出於收受本裁定後，聲請人向最大債權金融機構檢附下列資
  料：(1)前置協商申請書正本(2)身份證正反面影本(3)前置協商申
  請人財產及收支狀況說明書正本(4)債權人清冊（檢附向財團法
  人金融聯合徵信中心申請金融機構債權人清冊正本）(5)近2 年
  度綜合所得資料清冊及最近1 個月核發之財產資料清單(6)近3
  個月薪資證明文件(7)勞工保險被保險人投保資料表及明細正本
  （如無投保則無須提供）申請協商之證明文件（須提出全部申
  請資料及最大債權金融機構收受之證明）。
2.上開申請協商成立或不成立之證明文件。
中    華    民    國    98    年    2     月    18    日
              民事第三庭    法      官  朱玲瑤
上為正本係照原本作成
本件不得抗告
中    華    民    國    98    年    2     月    18    日
                            書  記  官  陳心儀


司法院資訊處製作；財團法人民間司法改革基金會備份。
